臺灣雲林地方法院民事簡易裁定
110年度虎簡調字第287號
聲  請  人
即  原  告  台新國際商業銀行股份有限公司

法定代理人  尚瑞強  
代  理  人  黃美玲  


上列當事人與相對人即被告陳建能等間請求代位分割遺產事件，
本院裁定如下：
    主  文
原告之訴駁回。
訴訟費用由原告負擔。
    理  由
一、當事人書狀，應記載當事人姓名及住所或居所；原告之訴，
    有民事訴訟法第249條第1項所列各款情形之一，依其情形可
    以補正者，審判長應定期間命其補正，民事訴訟法第116條
    第1項第1款前段、第249條第1項分別定有明文。又民法第11
    64條所定之遺產分割，係以整個遺產為一體為分割，並非以
    遺產中個別之財產分割為對象，亦即遺產分割之目的在廢止
    遺產全部之公同共有關係，而非旨在消滅個別財產之公同共
    有關係，其分割方法應對全部遺產整體為之（最高法院95年
    度台上字第1637號判決意旨參照），故分割遺產之訴，乃固
    有必要共同訴訟，應由同意分割之公同共有人全體一同起訴
    ，並以反對分割之其他公同共有人全體為共同被告，且應就
    全部遺產整體為之。
二、經查：本件聲請人即原告起訴請求代位相對人即被告陳建能
    分割遺產，起訴狀除被告陳建能、陳麗琴外，另列「不動產
    其他公同共有人（待查）」為被告，惟未記載其等真實姓名
    及住所或居所，經本院命原告於文到14日內補正遺產之土地
    謄本、地籍異動索引，陳報本件係分割何人之遺產，並提出
    被繼承人除戶謄本、繼承系統表、全體繼承人最新戶籍謄本
    ，且查報全部遺產，再依查詢結果，提出載有全體被告姓名
    、住居所、訴之聲明之起訴狀及繕本，該補正通知業於民國
    110年11月19日送達原告，本院復已向雲林縣北港地政事務
    所調取繼承人間辦理繼承登記之103年度北地資字第29970號
    繼承登記相關資料影本、被繼承人遺產稅核定通知書等資料
    在卷，原告已於110年12月2日閱覽卷宗，補正應無困難，惟
    其僅於110年12月10日具狀補正土地謄本、地籍異動索引，
    此外迄未補正其餘事項，有送達證書、案件統計資料、收文
    資料查詢清單為憑，本院無從確認原告所指被告陳建能、陳
    麗琴以外之被告為何人，亦無法確認原告是否已以全部遺產
    為分割標的、以全體繼承人為被告及當事人是否適格等情，
    其訴顯然不合法，應以裁定駁回之。
三、至原告於上開書狀內表示因本件共有人達53人，人數眾多，
    若將全體共有人列入相對人恐無調解實益，僅就被告陳建能
    、陳麗琴聲請調解，並就被告陳建能本身債務調解，詢問被
    告陳麗琴是否有意願協助或購買其持分不動產乙節，因原告
    主張其對被告陳建能有信用卡、現金卡債權，屬因消費借貸
    契約、信用卡契約所生之債權債務關係，又原告固為其債權
    人，仍僅得代位行使被告陳建能之權利，並無權處分被告陳
    建能對公同共有物之權利，因此無從於調解程序中與被告陳
    建能以外之其餘公同共有人成立互相讓步之合意，進而拋棄
    被告陳建能之權利，參酌民事訴訟法第406條第1項第1款、
    第6款規定意旨，無從調解，附此敘明。
四、依民事訴訟法第249條第1項第6款、第95條、第78條，裁定
    如主文。
中　　華　　民　　國　　110 　年　　12　　月　　27　　日
                  虎尾簡易庭  法  官  黃麗文
以上正本係照原本作成。
如不服本裁定，應於裁定送達後10日內向本院提出抗告狀，並繳
納抗告費新臺幣1,000元。
中　　華　　民　　國　　110 　年　　12　　月　　27　　日
                              書記官  曾鈺仁